臺灣高雄地方法院刑事判決　　　　　　99年度審易字第5284號
公　訴　人　臺灣高雄地方法院檢察署檢察官
被　　　告　黃清吉
上列被告因違反毒品危害防制條例案件，經檢察官提起公訴（99
年度毒偵字第6517號），被告於本院準備程序中為有罪之陳述，
經裁定依簡式審判程序審理，並判決如下：
    主  文
黃清吉施用第二級毒品，累犯，處有期徒刑伍月，如易科罰金，
以新臺幣壹仟元折算壹日；又持有第二級毒品，累犯，處有期徒
刑月，如易科罰金，以新臺幣壹仟元折算壹日，扣案之甲基安
非他命壹包（毛重零點肆公克及含甲基安非他命之包裝袋壹個）
，沒收銷燬之。應執行有期徒刑陸月，如易科罰金，以新臺幣壹
仟元折算壹日，扣案之甲基安非他命壹包（毛重零點肆公克及含
甲基安非他命之包裝袋壹個），沒收銷燬之。
    事  實
一、黃清吉前因施用毒品案件，經本院以民國95年度毒聲字第37
    8 號裁定送觀察勒戒後，因無繼續施用毒品傾向，於95年5
    月11日執行完畢釋放，並經臺灣高雄地方法院檢察署檢察官
    於95年5 月9 日以95年度毒偵字第873 號、第1449號為不起
    訴處分確定。復因施用毒品案件，經本院以97年度審簡字第
    5570號判決判處有期徒刑3 月確定，於98年4 月28日期滿執
    行完畢。猶不知戒絕毒癮，明知甲基安非他命係毒品危害防
    制條例第2 條第2 項第2 款所明定之第二級毒品，不得持有
    、施用，竟於上開觀察勒戒執行完畢釋放後5 年內，復基於
    施用第二級毒品甲基安非他命之犯意，於99年9 月16日某時
    （不含受公權力拘束之期間），在其位於高雄市○○區○○
    街76號住處內，以將甲基安非他命置入玻璃球燒烤，待產生
    煙霧後，吸食煙霧之方式，施用第二級毒品甲基安非他命1
    次。另基於持有第二級毒品甲基安非他命之犯意，於99年9
    月16日下午4 時許，在高雄市前鎮區○○○路大同3C量販店
    前，以新臺幣500 元之代價，向綽號「大胖子」之男子購買
    甲基安非他命1 包，而予以持有。嗣於同年9 月16日下午5
    時15分許，在前揭處所前為警查獲，並當場扣得前揭第二級
    毒品甲基安非他命1 包（毛重0.4 公克及內含與甲基安非他
    命難以析離，應一併視為毒品之包裝袋1 個），經得其同意
    採集尿液送驗，檢驗結果呈甲基安非他命陽性反應，而知上
    情。
二、案經高雄市政府警察局前鎮分局移送臺灣高雄地方法院檢察
    署檢察官偵查起訴。
    理  由
一、本件被告黃清吉所犯均係死刑、無期徒刑、最輕本刑為3 年
    以上有期徒刑以外之罪，其於準備程序中，就被訴事實均為
    有罪之陳述，經本院告知簡式審判程序之旨，並聽取檢察官
    及被告之意見後，裁定進行簡式審判程序，合先敘明。
二、上開事實，業據被告於本院審理中坦白承認（見本卷第17頁
    反面），且經警採集其尿液送高雄市立凱旋醫院檢驗結果，
    被告尿液呈甲基安非他命陽性反應，有高雄市政府警察局前
    鎮分局搜索扣押筆錄、扣押物品目錄表、扣押物品收據、一
    心派出所查獲毒品危害防制條例毒品初步檢驗報告單、高雄
    市政府警察局前鎮分局查獲煙毒麻醉藥品案件犯罪嫌疑人姓
    名對照表、濫用藥物尿液檢體監管記錄表、高雄市立凱旋醫
    院濫用藥物尿液檢驗報告在卷可參（見警卷第11至16、18
    至19頁、偵卷第3 頁）。爰審酌：（一）氣相層析質譜儀（
    GC／MS）乃目前就藥物篩檢結果必須進一步確認時最常採用
    之確認方法，因此在良好的操作條件之下，以氣相層析質譜
    儀作藥物及其代謝物之定性及定量分析，幾乎不會有偽陽性
    反應產生，業經行政院國軍退除役官輔導委員會台北榮民總
    醫院於83年4 月7 日以（83）北總內字第03059 號函示明確
    。（二）而甲基安非他命經口服投與後約百分之70於24小時
    內自尿中排出，約百分之90於96小時內自尿中排出，且甲基
    安非他命成分之檢出與其投與方式、投與量、個人體質、採
    尿時間與檢測儀器之精密度等諸多方式有關，因此僅憑尿液
    中呈甲基安非他命陽性反應，並無法確實推算吸食時間距採
    集時間之長短，惟依上述資料推斷，最長不會超過4 日即96
    小時，亦經行政院衛生署藥物食品檢驗局81年2 月8 日81藥
    檢一字第001156號函示明確。從而，被告尿液經以氣相層析
    質譜儀鑑驗後，結果呈甲基安非他命陽性反應，已如前述，
    是依前開函示意旨，被告自白核與事實相符。又被告前因施
    用毒品案件，經本院以95年度毒聲字第378 號裁定送觀察勒
    戒後，因無繼續施用毒品傾向，於95年5 月11日執行完畢釋
    放，並經臺灣高雄地方法院檢察署檢察官於95年5 月9 日以
    95年度毒偵字第873 號、第1449號為不起訴處分確定之事實
    ，有臺灣高等法院被告前案紀錄表在卷可憑。是被告於上開
    觀察勒戒執行完畢釋放後5 年內，再犯本件施用甲基安非他
    命之犯行，應依法論科。從而，本案事證明確，被告犯行堪
    予認定。
三、核被告所為，係犯毒品危害防制條例第10條第2 項之施用第
    二級毒品及同法第11條第2 項之持有第二級毒品罪。起訴書
    業已載明被告持有甲基安非他命之事實，雖所犯法條欄漏未
    記載被告涉犯前揭條例第11條第2 項之罪，本院仍應審理之
    。被告持有第二級毒品之行為（指99年9 月16日施用甲基安
    非他命前之持有行為），已為其後施用之高度行為所吸收，
    不另論罪。所犯上開2 罪，犯意各別、行為互殊，應分論併
    罰。又被告曾因如事實欄所示犯行，經法院判決如事實欄所
    示罪刑確定，於98年4 月28日期滿執行完畢之事實，此有前
    開前案紀錄表可佐，是其於5 年以內故意再犯本件有期徒刑
    以上之2 罪，均為累犯，各應依刑法第47條第1 項規定加重
    其刑。爰審酌被告前經觀察勒戒及有期徒刑執行完畢後，猶
    不思戒除毒癮，顯見其並無堅定戒癮之意志，惟念其行為尚
    未危害他人及其犯後終能坦承犯行，態度尚可，持有毒品之
    數量不多等一切情狀，分別量處如主文所示之刑，並衡酌其
    學歷為高中畢業、家境勉持、職業為工等情（見警卷調查筆
    錄受詢問人欄之記載），分別諭知如主文所示易科罰金之折
    算標準，並定其應執行之刑及易科罰金之折算標準。扣案之
    甲基安非他命1 包（毛重為0.4 公克及內含與甲基安非他命
    難以析離，應一併視為毒品之包裝袋1 個），係查獲之毒品
    ，有高雄市政府警察局前鎮分局一心派出所查獲毒品危害防
    制條例毒品初步檢驗報告單在卷可參（見警卷第16頁），是
    不問屬於犯人與否，依毒品危害防制條例第18條第1 項前段
    規定，諭知沒收銷燬。
據上論斷，應依刑事訴訟法第273 條之1 第1 項、第299 條第1
項前段，毒品危害防制條例第10條第2 項、第11條第2 項、第18
條第1 項前段，刑法第11條、第47條第1 項、第41條第1 項前段
、第51條第5 款，判決如主文。
本案經檢察官王兆琳到庭執行職務。
中    華    民    國    100   年    1     月    12    日
                    刑事第十庭  法  官  方錦源
以上正本證明與原本無異。
如不服本判決應於收受本判決後10日內向本院提出上訴書狀，並
應敘述具體理由，如未敘述上訴理由者，應於上訴期間屆滿後20
日內補提理由書狀於本院（均須按他造當事人之人數附繕本）「
切勿逕送上級法院」。
中    華    民    國    100   年    1     月    12    日
                                書記官  冒佩妤
附錄本判決論罪之法條：
毒品危害防制條例第10條第2 項：
施用第二級毒品者，處3 年以下有期徒刑。
毒品危害防制條例第11條第2 項：
持有第二級毒品者，處2 年以下有期徒刑、拘役或新臺幣3 萬元
以下罰金。